臺灣臺北地方法院刑事宣示判決筆錄　　 96年度重訴緝字第7號
公　訴　人　臺灣臺北地方法院檢察署檢察官
被　　　告　甲○○
　　　　　　　　　　（另案於台灣台北監獄執行中）
指定辯護人　本院公設辯護人　乙○○
上列被告因違反商業會計法等案件，經檢察官聲請簡易判決處刑
（九十五年度偵緝字第二四二七號）及移送併辦（九十五年度偵
字第一五七０六號，九十六年度偵緝字第一八六七號，九十六年
度偵字第九九二五號），本院認不宜以簡易判決處刑，改依通常
程序審理後，被告與檢察官達成認罪協商，於中華民國九十六年
十月十五日下午五時，在本院第三法庭宣示判決，出席職員如下
：
　　　　　法　官　游士珺
　　　　　書記官　林素霜
　　　　　通　譯　劉妙紋
法官起立朗讀判決主文、犯罪事實要旨、處罰條文，及告以上訴
限制、期間並提出上訴狀之法院，且諭知記載其內容：
一、主  文：
    甲○○共同公司負責人，公司應收之股款，股東並未實際繳
    納，而以申請文件表明收足，累犯，處有期徒刑壹年陸月，
    減為有期徒刑玖月。
二、犯罪事實要旨：
    甲○○前因詐欺案件，經臺灣嘉義地方法院以八十七年度訴
    字第二三四號判處有期徒刑二年確定，並於民國八十七年六
    月二十五日入監服刑，嗣於八十八年十月二十六日假釋出監
    ，迄八十九年三月三十日假釋期滿，假釋未被撤銷，徒刑即
    視為執行完畢。詎仍不知警惕，其明知自己並無財力或專業
    能力得以開設公司擔任負責人，且知營業人應依銷售貨物、
    勞務之實際情況，據實開立統一發票，並應依照員工支領薪
    資之實際情形，核實開立各類所得扣繳暨免扣繳憑單，竟因
    姓名年籍不詳約五十餘歲之友人「詹先生」表示若甲○○可
    提供身分證件辦理公司各項事務，並至銀行開戶，即可領取
    新台幣（下同）二萬元之報酬，甲○○遂應允擔任下述兩家
    公司之登記負責人。甲○○先自九十一年十二月六日起至九
    十二年二月十六日止，擔任設於臺北市中山區○○○路○段
    一六九號六樓之二「富易富有限公司」（下稱富易富公司）
    之負責人，甲○○明知「富易富公司」股東並未實際繳納新
    臺幣（下同）五百萬元之股款，亦無實際銷貨之事實，竟與
    「詹先生」及其共犯共同基於違反公司法之犯意，以及填製
    不實會計憑證以幫助他人逃漏稅與行使業務上登載不實文書
    之概括犯意聯絡，由甲○○於九十一年十一月十四日在台東
    區中小企業銀行台北分行以「富易富公司」公司籌備處名義
    申請開立0000000000000 號活期存款帳戶，並由不詳姓名人
    士於同年月二十日匯入五百萬元，而取得公司申請設立登記
    所需之股款證明及會計師查核報告書等文件後，旋於同年月
    二十二日將該筆款項匯出，嗣於同年十二月六日持前述表明
    已收足股款之各項文件，向經濟部中部辦公室申請設立登記
    ，而獲准設立「富易富公司」，使該管公務員將此不實事項
    登載於職務上所掌之公文書，甲○○因此成為公司法第八條
    第一項所稱之公司負責人及商業會計法第四條所稱之商業負
    責人，且係從事業務之人。甲○○明知「富易富公司」並無
    實際銷貨之事實，竟自九十二年一月間某日起至同年二月十
    八日止，任由「詹先生」與其共犯以「富易富公司」之名義
    ，連續在台灣地區不詳處所，開立如附表一所示內容不實之
    會計憑證即統一發票共九十紙，金額總計四億二千四百二十
    八萬九千九百元，交予如附表一所示之「至昕實業有限公司
    」（下稱至昕公司）等四家營業人充當進貨憑證使用，該等
    營業人並全數持以申報扣抵銷項稅額，甲○○以此不正當方
    法幫助「至昕公司」等四家營業人逃漏營業稅總計二千一百
    二十一萬四千五百一十三元，足生損害於稅捐稽徵機關課稅
    之公平及正確性。甲○○並承前概括犯意，同意擔任址設台
    南市○○區○○路四段三八八巷一三四弄五三號一樓「東粵
    股份有限公司」（下稱東粵公司）之名義負責人，並於九十
    二年四月九日聲請變更登記成為負責人，而自斯時起至九十
    五年十二月十八日止擔任該公司負責人，其亦知「東粵公司
    」並無實際銷貨之事實，竟於九十二年四月間任由「詹先生
    」與其共犯以該公司名義填製內容不實之會計憑證即統一發
    票共四十三紙，金額總計五千五百一十二萬三千六百七十元
    ，交予如附表二所示之「帝尊實業有限公司」等營業人充當
    進貨憑證使用，該等營業人並全數持以申報扣抵銷項稅額，
    甲○○以此不正當方法幫助該三家公司逃漏稅捐共二百七十
    五萬六千一百八十四元。甲○○亦知「東粵公司」並未僱用
    戴永福，竟任由「詹先生」於九十二年四月間虛開戴永福自
    「東粵公司」領取五十萬四千元薪資之各類所得扣繳暨免扣
    繳憑單，並據以製作「東粵公司」營利事業所得稅結算申報
    書，持以向財政部臺灣省北區國稅局三重稽徵所申報而行使
    之，足以生損害於戴永福及稅捐稽徵機關審核營利事業所得
    各項收入之正確性。
三、處罰條文：
    公司法第九條第一項，修正前商業會計法第七十一條第一款
    ，稅捐稽徵法第四十三條第一項，刑法第二條第一項前段、
    第十一條前段、第二十八條、第二百十四條、第二百十五條
    、第二百十六條、第四十七條第一項，修正前刑法第五十六
    條、第五十五條後段，刑法施行法第一條之一，中華民國九
    十六年罪犯減刑條例第二條第一項第三款、第七條第一項。
四、協商判決除有刑事訴訟法第四百五十五條之四第一項第一款
    於本訊問程序終結前，被告撤銷協商合意或檢察官撤回協商
    聲請者；第二款被告協商之意思非出於自由意志者；第四款
    被告所犯之罪非第四百五十五條之二第一項所定得以協商判
    決者；第六款被告有其他較重之裁判上一罪之犯罪事實者；
    第七款法院認應諭知免刑或免訴、不受理者情形之一，及違
    反同條第二項法院應於協商合意範圍內為判決；法院為協商
    判決所科之刑，以宣告緩刑或二年以下有期徒刑、拘役或罰
    金之規定者外，不得上訴。
五、如有前項所規定得提起上訴之例外情形，而不服本件判決，
    得自收受判決送達之日起十日內，向本院提出上訴書狀，上
    訴於第二審法院。
中　　華　　民　　國　　96　　年　　10　　月　　15  　日
                                   書記官  林素霜
                                   法  官  游士珺
以上筆錄正本係照原本作成。
                                   書記官  林素霜
中　　華　　民　　國　　96　　年　　10　　月　　16　　日
附錄本案論罪科刑法條全文
公司法第9條第1項（94年6月22日及95年2月3日均未修正此條文
）：
公司應收之股款，股東並未實際繳納，而以申請文件表明收足，
或股東雖已繳納而於登記後將股款發還股東，或任由股東收回者
，公司負責人各處5年以下有期徒刑、拘役或科或併科新臺幣50
萬元以上250萬元以下罰金。
95年5月24修正前商業會計法第71條第1款：
商業負責人、主辦及經辦會計人員或依法受託代他人處理會計事
務之人員有左列情事之一者，處五年以下有期徒刑、拘役或科或
併科新台幣十五萬元以下罰金：
一、以明知為不實之事項，而填製會計憑證或記入帳冊者。
稅捐稽徵法第43條第1 項
教唆或幫助犯第四十一條或第四十二條之罪者，處三年以下有期
徒刑、拘役或科新台幣六萬元以下罰金。
中華民國刑法第215條
從事業務之人，明知為不實之事項，而登載於其業務上作成之文
書，足以生損害於公眾或他人者，處3年以下有期徒刑、拘役或5
百元以下罰金。
 附表一：富易富公司虛開發票明細
┌─────────┬──────┬─────┬───┬────┬────┐
│銷 項 公 司 名    │  發票金額　│逃漏稅額　│張 數 │開立時間│證據頁數│
├─────────┼──────┼─────┼───┼────┼────┤
│至昕實業有限公司　│  6,408,864 │   320,443│　 1  │92.01   │93偵字第│
│                  │            │          │      │        │14839號 │
│                  │            │          │      │        │卷(一)第  │
│                  │            │          │      │        │432頁   │
├─────────┼──────┼─────┼───┼────┼────┤
│第壹有限公司      │165,193,674 │ 8,259,692│　34  │92.01.02│93偵字第│
│                  │            │          │      │至      │14839號 │
│                  │            │          │      │92.02.18│卷(一)第  │
│                  │            │          │      │        │432至433│
│                  │            │          │      │        │頁      │
├─────────┼──────┼─────┼───┼────┼────┤
│斯捷美實業有限公司│159,561,432 │ 7,978,077│　34  │92.01.02│93偵字第│
│                  │            │          │      │至      │14839號 │
│                  │            │          │      │92.02.17│卷(一)第  │
│                  │            │          │      │        │433至435│
│                  │            │          │      │        │頁      │
├─────────┼──────┼─────┼───┼────┼────┤
│亂昌企業有限公司  │ 93,125,930 │ 4,656,301│　21  │92.01至 │93偵字第│
│                  │            │          │      │92.02   │14839號 │
│                  │            │          │      │        │卷(一)第  │
│                  │            │          │      │        │435頁   │
├─────────┼──────┼─────┼───┼────┼────┤
│合　計　　　　　　│424,289,900 │21,214,513│　90  │        │        │
└─────────┴──────┴─────┴───┴────┴────┘
 附表二：東粵公司虛開發票明細
┌─────────┬──────┬─────┬───┬────┬────┐
│銷 項 公 司 名    │  發票金額　│  稅  額　│張 數 │開立時間│證據頁數│
├─────────┼──────┼─────┼───┼────┼────┤
│帝尊實業有限公司　│  13,460,000│   673,000│　14  │92.2月至│96他字第│
│                  │            │          │      │92.4月  │1605號第│
│                  │            │          │      │        │92、98頁│
├─────────┼──────┼─────┼───┼────┼────┤
│廣源昌企業有限公司│  19,386,500│   969,325│　16  │92.1月至│96他字第│
│                  │            │          │      │92.4月  │1605號第│
│                  │            │          │      │        │92、98至│
│                  │            │          │      │        │99頁    │
├─────────┼──────┼─────┼───┼────┼────┤
│誌瑋企業有限公司  │  22,277,170│ 1,113,859│　13  │92.1月至│96他字第│
│                  │            │          │      │92.4月  │1605號第│
│                  │            │          │      │        │92、88至│
│                  │            │          │      │        │100頁   │
├─────────┼──────┼─────┼───┼────┼────┤
│合　計　　　　　　│ 55,123,670 │ 2,756,184│　43  │        │        │
└─────────┴──────┴─────┴───┴────┴────┘
